臺灣苗栗地方法院交通事件裁定　　　　　　　　　　　九十三年度交聲更字第一號
　　移
　　異　　議　　人　甲○○
右列異議人因違反道路交通管理處罰條例案件，對於交通部公路總局新竹區監理所所
為之處罰（原處罰案號：竹監苗字第裁５４─Ｚ00000000號），聲明異議，
本院裁定後，經臺灣高等法院臺中分院撤銷發回本院，本院現裁定如左：
    主  文
異議駁回。
    理  由
一、按受處分人不服公路主管機關所為之處罰，得於接到裁決書之翌日起二十日內向
    管轄地方法院聲明異議。道路交通管理處罰條例第八十七條第一項定有明文。又
　　依道路交通管理處罰條例第八十七條規定向管轄法院聲明異議之期間，自裁決送
　　達之翌日起算，並得依法扣除在途期間，道路交通案件處理辦法第十二條亦有明
　  文。此所謂「依法扣除在途期間」，依刑事訴訟法第八十九條準用刑事訴訟法之
    規定，再依刑事訴訟法第六十二條準用民事訴訟法第一百六十二條之規定，自必
    須以當事人不在法院所在地住居者，為其必要之前提。而關於此規定中之「住居
    」，在解釋上，應指法律上之住所，亦即「依一定事實，足認以久住之意思，住
    於一定之地域」即為設定住所於該地，且一人同時不得有兩住所（民法第二十條
    第一項參照）。如僅一時性地離開住所，在外地求學、打工、旅遊或其他等情形
    ，而難認有變更住所地者，即不能謂其有廢止住所之意思。其應否扣除在途期間
    、扣除在途期間長短之計算，仍應以法律上住所為判斷基準，而不以一時的求學
    地、打工地或旅遊地為基準，否則無異以當事人一時性之意思決定，即可變更具
    有不變期間性質之在途期間，進而左右異議期間之長短，自屬非當。
二、查本件異議人不服而聲明異議者，係移送機關竹監苗字第裁５４─Ｚ00000
    000號之處罰。其提出聲明異議狀到移送機關之時間為九十一年九月十九日下
    午二點鐘，此有移送機關於異議人聲明異議狀上之收文章（本院前審卷第三頁）
    ，可資憑證。而本件處罰裁決書之送達日期為同年八月二十六日下午一時，亦有
    移送機關之送達證，附卷可憑（本院前審卷第一一頁）。是自裁決書送達翌日起
    算至異議人聲明異議之日，計二十日又四日有餘，已逾二十日之異議期間。雖其
    異議狀上記載異議人住於高雄市○○區○○街二號，並主張其時伊住在高雄，有
    承攬運輸合作契約書可證（本院卷第一０七頁），但經本院向苗栗縣銅鑼鄉戶政
    事務所函詢異議人於聲明異議期間之
    銅戶第０９３０００９０８號函回覆：異議人於民國八十一年三月二十四日由苗
    栗縣苗栗市新英里三十鄰吉祥一０一號遷入所轄苗栗縣銅鑼鄉竹森村十二鄰竹森
    一０七號後，即未再變更（本院卷第八十六頁），且異議人亦自承其居住在高雄
    是因為「那陣子在高雄附近打臨時工維持生活」、「當時
    （本院卷第一０三、一０四頁），揆諸前項法律規定及說明，足見異議人在法律
    上之住所仍然設於苗栗縣銅鑼鄉竹森村十二鄰竹森一０七號之
    高雄」云云，僅係一時打工之停留地而已。因此，依法院訴訟當事人在途期間標
    準第二條之規定，其在途期間僅有二日，經扣除後，仍然逾期二日。另異議人雖
    又主張移送機關曾同意其延期異議云云，惟異議期間屬不變期間，並無由移送機
    關予以同意延期之餘地，移送機關亦無此權責，故不論其主張是否實在，實無解
    於本件已逾期異議之事實。
三、綜前所述，本件異議，已逾法定聲明異議期間，於法不合，應予駁回。
據上論斷，應依道路交通案件處理辦法第十八條裁定如主文。
中　　　華　　　民　　　國　　九十三　　年　　 十一 　　月　　　八　　　日
                                    臺灣苗栗地方法院交通法庭
                                        法  官  蔡  志  宏
右正本證明與原本無異。
如不服本裁定，應於裁定送達後五日內向本院提出抗告狀。
                                        書記官  楊  慧  萍
中　　　華　　　民　　　國　　九十三　　年　　 十一 　　月　　　十　　　日
